臺灣臺中地方法院民事判決
109年度訴字第3554號
原      告  A女     （真實姓名年籍資料均詳卷）   
訴訟代理人  吳聖平律師
被      告  詹佾哲

訴訟代理人  謝文明律師
複代理人    陳韋璇律師
上列當事人間請求損害賠償事件，本院於民國110年11月17日言
詞辯論終結，判決如下：
    主    文
原告之訴及假執行之聲請均駁回。
訴訟費用由原告負擔。 
    事實及理由
甲、程序方面 　　
一、按因侵權行為涉訟者，得由行為地之法院管轄，民事訴訟法
    第15條第1 項定有明文規定。本件原告主張依據侵權行為法
    律關係提起本件訴訟，並主張臺中市境內為侵權行為地，揆
    諸前開條文規定，本院自有管轄權，先予敘明。
二、按性侵害犯罪防治法所稱性侵害犯罪，係指觸犯刑法第221
    條至第227 條、第228 條、第229 條、第332 條第2 項第2
    款、第334 條第2 款、第348 條第2 項第1 款及其特別法之
    罪；行政機關、司法機關及軍法機關所製作必須公示之文書
    ，不得揭露（性侵害犯罪）被害人之姓名、出生年月日、住
    居所及其他足資識別（性侵害犯罪）被害人身分之資訊，性
    侵害犯罪防治法第2 條第1 項、第12條第2 項定有明文。又
    裁判及其他必須公示之文書，不得揭露足以識別被害人身分
    之資訊。如確有記載之必要，得僅記載其姓氏、性別或以使
    用代號之方式行之。法院依前項規定使用代號者，並應作成
    該代號與被害人姓名對照表附卷，法院辦理性侵害犯罪案件
    應行注意事項第3點亦有明文。查原告主張被告所涉之侵權
    行為事實乃係犯性侵害犯罪防治法第2 條所定之罪名，而原
    告為刑法第221 條罪名之被害人，依上開規定，本院自不得
    揭露原告之真實姓名及住所等足以識別其身分之資訊，是本
    判決爰將原告姓名以甲 代之，合先敘明。
三、按訴狀送達後，原告不得將原訴變更或追加他訴，但請求之
    基礎事實同一、擴張或減縮應受判決事項之聲明者，不在此
    限，民事訴訟法第255條第1項第2、3款定有明文。本件原告
    起訴之訴之聲明第1項原請求：「被告應給付原告新臺幣（
    下同）570,304元整，及自本起訴狀繕本送達翌日起至清償
    日止，按週年利率百分之5計算之利息。」，嗣於民國110年
    5月12日具狀就上開第1項聲明部分更正為：「被告應給付原
    告559,904元，及自起訴狀繕本送達被告翌日起至清償日止
    ，按週年利率百分之5計算之利息。」。原告該項變更之聲
    明核屬減縮應受判決事項之聲明，且請求之基礎事實同一，
    揆諸前述規定，且經被告同意，依法應予准許。
乙、實體方面：
一、原告起訴主張：被告為原告之大學同學。原告於103年間求
    職面試巧遇被告，2人遂開始有聯繫。原告於107年9月22日
    至24日期間，南下臺中訪友，被告主動向原告表示願提供其
    位在臺中市○○區○○街00號4樓之3之住處空房間予原告借住，
    2人於107年9月23日晚間一起回到被告上開住處，被告來到
    原告暫住之房間內欲與原告聊天，嗣後被告就在原告床上假
    寐入睡，原告則於翌日(24日)凌晨睡著，清晨時被告搖醒原
    告並向原告表示喜歡之意思後，旋即欲強吻原告，原告別過
    臉表示不同意，被告並想強拉原告至其大腿上，並用手固定
    住原告頭部，原告心生恐懼深感害怕，轉身面對牆壁，被告
    則從後方抱住原告，並將原告衣服往上拉，以手撫摸原告胸
    部，原告回頭向被告說「不要鬧了」，急於拉正衣服，被告
    即用身體壓制原告跨坐在原告身上，並開始親吻原告之頸部
    ，且撩起原告上衣，開始上下其手撫摸原告身體，原告當下
    非常驚嚇、害怕，一直跟被告說「不要這樣、我不願意、不
    要」，並推開被告，極力抗拒、掙扎，但被告力氣很大，且
    以手腳壓制原告，造成原告身體多處瘀傷，嗣被告從內褲邊
    緣縫隙將手伸進去觸碰原告下體，且將手指插入原告之陰道
    內，令原告感覺非常疼痛、害怕，下體並有出血，以此方式
    對原告為強制性交，且以背於善良風俗之不法行為，造成原
    告身心傷害。原告基於過往情誼，且本身感到害怕而不敢聲
    張，惟被告仍持續騷擾原告或透過朋友意圖聯繫原告，原告
    不勝其擾，被告上開行為對原告身體、健康、名譽造成侵害
    ，致原告身材大幅消瘦、免疫力低落、不明原因瘀血、難以
    入睡，精神倍感痛苦。為此原告依民法第184條第1項前段、
    同條項後段、刑法第221條第1項、民法第193條、第195條規
    定，請求被告賠償醫療費用10,400元、就醫交通費5,000元
    、因就醫請假減少之收入66,400元及非財產上損害賠償30萬
    元，並聲明（一）被告應給付原告559,904元及自起訴狀繕
    本送達之翌日起至清償日止，按週年利率百分之5計算之利
    息。（二）願供擔保請准宣告假執行。
二、被告則以：原告於107年9月23日晚間借住被告位在臺中市○○
    區○○街00號4樓之3之住處，原告於107年9月22日晚間、9月2
    3日晚間均主動要求與被告同房，107年9月23日晚間兩造在
    房內聊天直到睡著，原告於107年9月24日凌晨4時許起床上
    廁所時，看見原告傳送訊息表示喜歡被告，被告返回床上時
    有戳原告的腰，並對原告表示好感，雙方對視、接吻並有互
    相撫摸，係兩情相悅，被告並未違反原告之意願，亦無以手
    指插入原告陰道，兩造當晚並未發生性交行為，被告於107
    年9月24日上午還搭載原告前往搭車，並持續聯繫，被告否
    認有違反原告意願，親吻及撫摸原告，亦否認有發生性交行
    為，並聲明：原告之訴及假執行之聲請均駁回，如受不利判
    決，願供擔保請准免為假執行。
三、原告主張與被告原為大學同學，原告於103年間求職面試巧
    遇被告，2人遂開始有聯繫，原告於107年9月22日至24日期
    間南下臺中訪友，借住被告位在臺中市○○區○○街00號4樓之3
    之住處空房間，2人於107年9月23日21時至22時許間，在被
    告上址住處房間內，聊天、同睡一床，並於107年9月24日5
    時許，發生親吻、撫摸行為等情，有LINE對話紀錄（見本院
    卷第124-129頁）附卷可稽，被告亦不爭執，堪信為真實。
    惟被告否認有違反意圖為原告為親吻、撫摸行為，亦否認有
    以手指插入原告陰道，並以前詞置辯，是本件所應審究者係
    被告是否違反原告意願，對原告為親吻、撫摸行為，抑或係
    雙方合意所為？被告是否違反原告意願，強行將其手指插入
    原告之陰道內，以此方式對原告為強制性交行為？茲分述如
    下：
（一）按當事人主張有利於己之事實者，就其事實有舉證之責任
      。民事訴訟法第277 條第1 項前段定有明文。次按民事訴
      訟如係由原告主張權利者，應先由原告負舉證之責，若原
      告先不能舉證，以證實自己主張之事實為真實，則被告就
      其抗辯事實即令不能舉證，或其所舉證據尚有疵累，亦應
      駁回原告之請求。最高法院著有17年上字第917號判決資
      參照。再認定事實所憑之證據，固不以直接證據為限，惟
      採用間接證據時，必其所成立之證據，在直接關係上，雖
      僅足以證明他項事實，但由此他項事實，本於推理之作用
      足以證明待證事實者而後可，斷不能以單純論理為臆測之
      根據，就待證事實為推定之判斷（最高法院100年度台上
      字第454號判決意旨參照）。本件原告主張其與被告於107
      年9月24日發生之親吻、撫摸及性交行為係違反其意願，
      被告不法侵害其身體、健康、名譽等語，為被告所否認，
      則原告就此有利於己之事實，自應負舉證之責。
（二）原告主張於本案發生前，未與被告有曖昧、交往，僅係普
      通朋友關係。惟不論本件係由原告或被告主動提及借住被
      告臺中住處之事，原告於107年9月2日晚間以LINE通訊軟
      體與被告閒聊時，一再與被告確認借住之事，並於20時24
      分許主動表示「那我要跟你睡喔」、20時44分許稱「哇這
      樣你可以伴我入眠三天耶」等語，且於107年9月23日17時
      57分許，被告告知有2間房間可以住，原告仍表示「不要
      、我要跟你睡、不然睡不著」等語（見本院卷第105、107
      、127頁），又原告於案發前之109年9月24日凌晨2時12分
      許，曾傳送「首先，先跟你說聲抱歉 在我知道『他』可能
      有另一半時，想說不要讓自己太難過，就想用朋友說的『
      愛上另一個人』來解決，然後就想說需要找一個『一定能收
      回感情或未來能馬上放棄的人』，剛好覺得你很方便反正
      你也單身，就算到時必須放棄也會覺得還好（雖然這是我
      不能接受的道德觀尺度）但我還是花了一些時間說服自己
      喜歡你，方法大概是說服你有哪些優點，果然知道『他』的
      事時也沒那麼難過，接著就開始試著挑你的問題，讓自己
      沒那麼喜歡你，大概就是這幾週的時間，同房間只是因為
      真的有點怕，這點倒是不用想太多，因為我真的沒什麼生
      理上的安全感，後來想讓喜歡的值急速下降所以才提議不
      要聯絡，那個值當時大概已經低於20%，感謝你昨天認真
      聽我說很多事，如果我昨天說我心裡有人，雖然沒什麼印
      象，那可能大概是你，但你不用擔心，那種感覺現在已歿
      ，感謝你說菜的問題，也感謝你對我那麼挑剔與不滿意，
      我會好好努力成為一個好的女人，…最後希望你不要說出
      去『我曾經喜歡你』這件事，想很久要不要告訴你…有一天
      我自己想想，如果你以後有女朋友，我應該也不會很開心
      …」等語之訊息給被告（見本院卷一第127-128頁），被告
      隨後於同日凌晨4時48分許回覆訊息稱「當我看到這內容
      的時候，其實我心裡是頗有波瀾的，先說如果能成功幫助
      你走出感情創傷我是很開心的，只是突然讓我知道是用這
      個方法著實讓我有些衝擊，我並不討厭你，甚至說是滿喜
      歡的啦…」等語（見本院卷一第128頁），足認兩造雖未正
      式以男女朋友交往，至少於案發前應為互有好感，且互訴
      喜歡之情之狀態。
（三）原告曾就本次強制性交乙事對被告提起妨害性自主之告訴
      。業據臺灣臺中地方檢察署檢察官以110年度偵字第1253
      號卷宗為不起訴處分，經臺灣高等檢察署臺中分署駁回再
      議而確定，嗣經原告聲請交付審判，亦經本院裁定駁囘等
      情，有上開不起訴處分書、駁回再議書、刑事裁定附卷可
      稽。又原告主張之上開事實，除被告自認於當晚曾親吻、
      撫摸原告外，原告並未舉出其他客觀證據。且依原告主張
      ，被告於109年9月24日清晨時搖醒原告，向原告表示好感
      ，欲親吻原告，原告雖別過頭，然並未離開，僅背對被告
      躺在床上，足認被告並無以強制力之方式親吻原告，又原
      告先傳送訊息表示喜歡被告之意，原告別過頭後轉身背對
      ，被告能否知悉原告內心拒絕之意，亦非無疑，又依原告
      主張被告在案發過程中雖曾以身體壓制原告，然無其他強
      暴、脅迫原告行為，且遭原告拒絕後，被告即表示要去冷
      靜一下自行起床至廁所盥洗，足認原告之行動及通訊自由
      均未受限制，而原告主張當時非常驚嚇、害怕，並極力抗
      拒，掙扎之情況下，竟未立即逃離現場、對外求援，且於
      被告盥洗完畢後返回房間後，仍與被告同床至同日（24日
      ）7時許，再由被告騎車搭載原告至臺中高鐵站，且原告
      到高鐵站後，仍主動以LINE通訊軟體告知搭車時間，並謝
      謝被告之照顧。此與一般遭人以強暴方式強制性交後會極
      度恐懼、亟欲逃離加害人、受害地點明顯不同。
（四）原告於案發後至108年3月24日間仍持續透過LINE通訊軟體
      與被告頻繁聯繫閒聊，並多次提及兩造各自之感情觀、情
      史及兩造間是否適合交往等情，有兩造LINE對話附卷可稽
      （見本院卷第130-206頁），且原告於案發後僅5日之107
      年9月29日，尚主動透過LINE通訊軟體詢問被告能否至臺
      中高鐵站與其見面及接送（見本院卷第128頁、第141-142
      頁），且原告亦曾於兩造相約見面時，主動表示如下雨，
      兩造可改至被告之租屋處用餐（見本院卷第154頁），另
      兩造於107年12月15日與友人相約一同聚餐參觀新北耶誕
      城、再於107年12月31日與友人相約跨年活動，活動結束
      後，獨自前往MTV看電影等情，亦有LINE對話紀錄附卷可
      稽（見本院卷一第198頁、本院卷二第223-241頁）。足認
      原告於案發後，非但未拒絕與被告聯繫、出遊，更曾主動
      要求與被告見面或獨處，此與一般遭人以強暴方式強制性
      交後會拒絕並害怕與加害人聯繫、見面、或獨處，縱有共
      同友人邀約，亦會藉故拒絕之表現，明顯有別。是原告指
      稱被告於上開時、地違反其意願對其為親吻、撫摸並有強
      制性交行為乙節，尚難遽信。
（五）原告另主張被告於LINE對話中承認有強制性交犯行，且自
      行找律師要求和解，並提出電子郵件(詳原證4，見北院卷
      第23-27頁)。查被告固有於107年9月24日11時16分許、11
      時19分許，於LINE對話中向原告陳稱：「我的錯~~~」、
      「更何況如果是討厭的人我才不碰咧」（見本院卷一第13
      0頁）等語，然探究2人前後之對話內容，原告並未質問被
      告對其強吻、撫摸之事，亦無提及被告有以手指插入原告
      陰道性侵之事，自難逕以被告有向原告表達道歉之情即據
      認被告自承有於上開時、地對原告違反原告意願為親吻、
      撫摸或強制性交之犯行。另原告所提出之電子郵件、和解
      協議書，僅能證明雙方有身體接觸，及被告願意與原告和
      解，雙方保持距離，不得直接或間接對他方為滋擾行為一
      節，並無事後自認有「強制性交」之意。至依原告提出之
      通話LINE截圖（見本院卷一第284頁），僅能知悉兩造於1
      07年11月16日下午通話長達1小時18分許，惟無法得知談
      話內容，況縱認原告主張之通話內容為真，亦僅能認定被
      告一發覺原告不願意即停止，至被告係於何時停止，則無
      足認定，是亦難認被告曾自認對原告為強制性交行為。
（六）證人即原告友人潘○君固於本院具結證稱：原告從臺中回
      來後上班時，我看到原告身上的兩隻手臂跟大腿都有瘀傷
      ，不像是一般被撞到，手部的瘀傷是有點長條形，腳也是
      一整片，瘀青的情況如原證1，我有問原告去臺中發生什
      麼事，下班後原告才告知被被告侵犯的事，原告說那天晚
      上烤完肉被告邀原告去被告家，一開始是分房，後來被告
      找原告去同一個房間聊天，後來被告有壓住原告、強吻原
      告並侵犯原告下體，原告有表達不願意，也有撇開頭，後
      來被告才停下來，因為原告不願意，所以被告沒有做其他
      行為，隔天被告有送原告去搭高鐵，原告說回家後洗了很
      多次澡，也發現下體有出血，原告說被告是直接壓在原告
      身上強吻他，當時我有問原告是否要去醫院驗傷或報警，
      但原告說與被告是很熟的朋友，不想讓別人知道被被告侵
      犯的事，原告一開始發生這件事情表現的有點平靜，因為
      被告是熟人有共同的朋友，原告想說要息事寧人，但中間
      被告一直騷擾原告，原告有跟被告表示不要再做朋友，原
      告後來決定提出告訴後情形有點崩潰、消瘦、有厭世感等
      語，原告並提出腿部瘀青照片2張及LINE群組對話為佐（
      見北院卷第15、17頁、本院卷第299頁）。然查，證人潘○
      君就本案發生經過及原告情緒崩潰之原因之證述內容均係
      自原告處聽聞，惟兩造於本件案發前後均有頻繁聯絡，已
      如前述，原告個人感情狀態亦與證人潘○君證述有出入，
      足認原告僅係將片斷資訊傳達予證人潘○君，故尚難以證
      人潘○君之證述，作為不利被告之認定。又原告所提出之
      瘀青照片並未載明拍攝之日期，LINE群組照片對話日期顯
      示係107年10月15日，距案發時已逾2週，且無前後文，此
      僅能證明原告受有瘀青之傷勢，惟造成瘀青之原因、時間
      均不明，且原告主張案發後因原告身體多處出現不明瘀青
      ，原告同事發現瘀青後建議原告去臺大醫院的內科部進行
      檢查等語（見本院卷一第34頁）；另主張事發後證人潘○
      君、同事黃小姐注意到原告身上有瘀傷，同事黃小姐（不
      知本案事情經過）還特別要原告去掛內科，檢查血液，並
      提醒原告拍照，以便日後向醫生說明，嗣後原告掛到臺大
      醫院1個月後之門診時間，為了找尋照片方便，有將這二
      張原告瘀傷照片（即原證1）傳至證人潘○君、同事黃小姐
      之聊天群組等語（見本院卷一第249-250頁）。然原告提
      出之截圖顯示對話日期係107年10月15日，僅能證明照片
      拍攝時間係107年10月15日前，又107年11月間，並未見原
      告請假就醫之資料（見本院卷一61-63頁），且原告與潘○
      君均知悉該瘀傷造成原因，原告竟未依證人潘○君之建議
      報警驗傷，反而依不知情之同事黃小姐建議掛臺大醫院內
      門診，再拍照上傳至群組，是該對話群組截圖尚不足證原
      證一瘀青照片之拍攝時間，且該瘀青係在前方偏內側呈長
      條形，以原告主張被告係以身體跨坐原告身上，壓制原告
      ，原告身型本屬瘦弱，被告如以身體壓制，原告雙腿應無
      法動彈，殊難想像原告係如何抵抗形成此長條形之瘀傷，
      是原告所提照片瘀傷之時間及造成之之原因係不明瘀傷或
      係為被告強制性交行為過程中所致均有未明。另原告主張
      其因被告強行以手指進入陰道，造成下體出血乙節，始終
      未舉證以實其說，是原告主張遭被告強行以手指性侵，尚
      不足採。
（七）原告另主張其於案發後因免疫力下降、體重不明減輕、 
      無法出聲、難以入睡等身心不適、持續往返各大醫院，及
      接受心理諮商治療，並舉醫療費證明單、收據、國立臺灣
      大學醫學院附設醫院門診病歷紀錄、109年3月26日至109
      年11月19日間諮商輔導紀錄摘要表、諮商輔導總報告、新
      北市政府家庭暴力暨性侵害防治中心案主服務報告等為據
      （見本院不公開證物袋）。依上開門診病歷紀錄、輔導紀
      錄固能證明原告自108年10月22日因不明原因體重減輕轉
      診至臨床心理中心就診並進行心理諮商，且依新北市政府
      家庭暴力暨性侵害防治中心案主服務報告創傷量表四、分
      析結果記載固足認原告有自責、恐懼司法及情緒之狀態，
      然該創傷量表內容係以原告自行填答，且上開創傷量表僅
      係作為該中心通報處遇內容之參考。是原告仍應舉證其上
      開創傷係因本案強制性交事件而產生。然查，原告就本案
      強制性交事件並無舉出客觀證據，已如前述，又原告因不
      明原因體重減輕之就診時間係108年10月8日距本案發生已
      逾1年，再者一般人面對司法案件時，均難免有壓力及恐
      懼，是原告所受情緒壓力，是否確係因遭受被告之強制性
      交行為所造成，實非無疑。另原告提出之IG截圖，僅為原
      告在網路上之言論，均尚難據以認定被告有對原告為本件
      強制性交之犯行。
四、綜上所述，原告上開指稱被告對其強制性交乙事，既有上開
    不合情理之處，且原告復未提出其他證據證明被告確係在違
    反其意願之情形下對其擁抱、親吻或強制性交，是原告主張
    受有被告不法侵害云云，顯不足採。
五、綜上，原告基於侵權行為法律關係，請求被告賠償如訴之聲
    明，非有理由，應予駁回。原告之訴既經駁回，其假執行之
    聲請失所附麗，併駁回之。
六、據上論結，本件原告之訴為無理由，依民事訴訟法第78條，
    判決如主文。 
中　　華　　民　　國　　110 　年　　12　　月　　29　　日
                  民事第一庭    法  官  蔡孟君
正本係照原本作成。
如對本判決上訴，須於判決送達後20日內向本院提出上訴狀。如
委任律師提起上訴者，應一併繳納上訴審裁判費。
中　　華　　民　　國　　110 　年　　12　　月　　29　　日
                                書記官  鄭雅雲